臺灣高雄地方法院民事裁定
111年度聲字第57號
聲  請  人  朴浩成  


相  對  人  林育賢  


上列當事人間聲請停止執行，本院裁定如下：
    主  文
聲請駁回。
    理  由
一、聲請意旨略以：相對人持本院110年度雄簡字第1454號民事
    判決（下稱系爭判決），聲請對聲請人之財產為假執行，並
    經本院以111年度司執字第13765號遷讓房屋執行事件受理（
    下稱系爭執行事件），但聲請人已對系爭判決提起上訴（案
    號：111年度簡上字第40號），為免聲請人之財產遭執行而
    受有難以回復之損害，爰聲請准供擔保，裁定停止系爭執行
    事件之強制執行程序等語。
二、按強制執行程序開始後，除法律另有規定外，不停止執行。
    有回復原狀之聲請，或提起再審或異議之訴，或對於和解為
    繼續審判之請求，或提起宣告調解無效之訴、撤銷調解之訴
    ，或對於許可強制執行之裁定提起抗告時，法院因必要情形
    ，或依聲請定相當並確實之擔保，得為停止強制執行之裁定
    ，強制執行法第18條第1項、第2項定有明文。又假執行程序
    亦屬強制執行程序，於假執行程序實施中，除被告得根據法
    院依聲請或依職權所為免為假執行之宣告預供擔保或將請求
    標的物提存以避免被強制執行外，殊無依強制執行法第18條
    第2 項規定聲請裁定停止強制執行之餘地。因此，對於宣告
    假執行之判決提起上訴，非屬前開強制執行法所定得停止強
    制執行之事由。
三、經查，兩造間因遷讓房屋事件經本院高雄簡易庭於民國110
    年12月22日以系爭判決命聲請人應將門牌號碼高雄市○○區○○
    ○路000 號1、2、3樓房屋及其地下一層編號3、5停車位遷讓
    返還予相對人，並應給付相對人新臺幣（下同）625,058元
    ，及自110年7月8日起至清償日止，按週年利率5%計算之利
    息，暨自110年7月8日起至返還前揭房屋及車位之日止，按
    月給付原告174,294元，並宣告得假執行，相對人遂執系爭
    判決向本院民事執行處聲請強制執行，經本院民事執行處以
    系爭執行事件受理，而聲請人不服系爭判決，已於法定期間
    內提起上訴，現由本院111年度簡上字第40號返還租賃物等
    事件受理在案等情，業經本院調取前開卷宗查閱無訛。是相
    對人依系爭判決聲請假執行，依法並無不合。聲請人雖聲請
    停止執行，然揆諸前開法規及說明，其對系爭判決提起上訴
    ，並非強制執行法第18條第1項所定得停止強制執行之事由
    ，復其亦未提起同條第2 項規定得聲請停止執行之其他訴訟
    ，此有本院繫屬案件查詢結果單可證，顯不構成強制執行法
    第18條第2項所列得裁定停止執行之事由，聲請人復未舉出
    有何其他聲請停止執行之法定事由，則其聲請於法不合，不
    應准許。
四、依民事訴訟法第220條，裁定如主文。
中    華    民    國   111    年    4     月    12    日
                  民事第一庭  審判長法  官  蔣志宗
                          
　　　　　　　　　　　　　　　　　　法  官  韓靜宜
                                    
　　　　　　　　　　　　　　　　　　法  官  葉晨暘
以上正本係照原本作成。
如對本裁定抗告須於裁定送達後10日內向本院提出抗告狀，並繳
納裁判費新台幣1,000元。
中　　華　　民　　國　　111 　年　　4 　　月　　12　　日
                                    書記官  林雯琪